【裁判字號】    88,訴,952
【裁判日期】    890306
【裁判案由】    毒品危害防制條例
【裁判全文】
臺灣臺南地方法院刑事判決                          八十八年度訴字第九五二號
    公  訴  人  臺灣台南地方法院檢察署檢察官
    被      告  戊○○
    選任辯護人  蘇正信
                楊清安
                蔡弘琳
    被      告  丙○○
    選任辯護人  翁瑞昌
                陳琪苗
右列被告因毒品危害防制條例案件，經檢察官提起公訴 (八十八年度偵字第二三三０
號)，本院判決如左：
    主  文
戊○○、丙○○共同連續販賣第二級毒品，均累犯，各處有期徒刑捌年拾月，併科罰
金新臺幣參萬元，罰金如易服勞役，均以新臺幣玖佰元即銀元參佰元折算壹日。
扣案分裝毒品用之電子磅秤壹個沒收。
販賣毒品所得新台幣陸仟元沒收，如全部或一部不能沒收時，追徵其價額或以其財產
抵償之。
    事  實
一、戊○○前於民國八十五年間，因賭博罪經本院判處有期徒刑六月，於八十六年四
    月八日執行完畢，復基於與丙○○ (前於八十一年間，因犯麻藥罪，經本院判處
    有期徒刑六月，於八十二年二月十八日易科罰金執行完畢)共同販賣第二級毒品
    安非他命之概括犯意聯絡，於民國八十六年十二月間起至八十七年一月底止，二
    人分別連續多次向乙○○（另案審理）購入大量第二級毒品安非他命後，在台南
    縣官田鄉隆本村三二三之二號許某所經營之「五二０電動遊藝場」，以該遊藝場
    內0000000、0000000電話或以0000000000之行動電話
    作為販售安非他命之聯絡，使用「糖、甜的、鹹的、東西、車、那個」等暗語代
    表毒品，連續轉賣安非他命與綽號「勇仔」、「順仔」、己○○、庚○○等人施
    用，其中戊○○並於八十七年元月間某日在上址以新台幣六千元之價格賣一包安
    非他命與庚○○（另案審理），並於不詳時地丙○○則於上開時間內借住許某之
    遊藝場，與戊○○基於共同販賣安非他命之概括犯意聯絡，連續多次為許某接聽
    購買毒品者之電話，將他人欲購買安非他命之意思轉告戊○○，或介紹他人向許
    某購買毒品安非他命成交，以取得戊○○免費提供其於通緝期間藏匿於五二０遊
    藝場及免費提供丙○○安非他命吸食之利益。嗣於八十七年元月二十六日經警在
    「五二０電動遊藝場」查獲，扣得分裝毒品用之電子磅秤一個。
二、案經台南縣警察局麻豆分局報請台灣台南地方法院檢察署檢察官偵查起訴。
    理  由
一、訊據被告戊○○、丙○○於本院審理中矢口否認有販賣安非他命之犯行，然查被
    告戊○○、丙○○均曾向證人乙○○購買安非他命，每次三千五百元至四萬元不
    等，業據證人乙○○於警訊及偵查中證述明確 (見警訊筆錄及八十八年度偵字第
    二三三０號八十七年五月二十二日訊問筆錄，證人乙○○於本院審理中雖改稱僅
    買給丙○○二次，每次三萬元，沒賣給戊○○，顯係事後迴護被告戊○○之詞，
    尚無足取)，又被告丙○○亦於檢察官偵查中自承：於八十六年九月間有向乙○○購買二次安非他命 (見偵查卷八十七年五月二十二日訊問筆錄)，是該二被告
    連續向前手乙○○購入上萬元之大量安非他命，顯係不僅供自己吸用，應可認定
    。次查被告丙○○於警訊中供稱：我向戊○○調貨交給要我幫忙購買安毒的「順
    仔」... 等人，我在五二０遊藝場幫忙看店，有朋友要安毒時，我幫忙介紹，所
    以戊○○願意提供安毒給我吸食；其檢察官訊問中復自承：有一些朋友問我有沒
    有那東西，我自己沒有，我知道戊○○有在賣，我就幫他們問戊○○，因我通緝
    期間住戊○○那裡，我承認有那些電話 (即監聽譯文之電話)，我有看過戊○○
    在賣安非他命，賣給「順仔」、「勇仔」等人 (見偵查卷八十七年五月二十二日
    訊問筆錄)，此外並經證人己○○於警訊中陳述明確 (己○○陳稱：庚○○所吸
    食的安非他命都是向戊○○買的，庚○○於八十七年一月間在我居住的地方打電
    話向戊○○購買安非他命六千元，販賣安毒給庚○○之戊○○是五二０遊藝場之
    老闆，其並當場之指認，現在在分局接偵訊之戊○○就是販賣安毒給庚○○之人
    ) ，至於證人庚○○於本院審理中雖否認之，然查庚○○原為被告戊○○之員工
    ，其所言難免偏頗迴護被告，其所言復與監聽內容事實顯不相符，尚非可取，應
    認證人己○○證述為可取，故被告二人基於共同之犯意聯絡，連續販賣安非他命
    一節，亦堪認定。又查台南縣麻豆分局於八十七年一月二十六日至被告戊○○經
    營之五二０遊藝場搜索，並逮捕其內之吸用安非他命之陳美麗、王雅君、張雅芳
    、許慧芳等人時，戊○○即通知蔡明宏前去為其辦理交保，並要蔡明宏將結果告
    訴他，並擬將全部責任都推給勇仔、坤仔，連磅秤都推給他們之事實，有監聽譯
    文及證人蔡明宏於警訊中之陳述可稽，是被告戊○○若果如其於本院審理中所稱
    ，其早已不再經營五二０遊藝場，且未販賣安非他命云云，則其何須於他人經營
    之遊藝場遭搜索後，急於打探消息，委託蔡明宏為遭逮捕之吸毒者辦理交保等事
    宜，顯不合乎常情，其述所辯，顯屬虛偽，不足採信。此外，搜索五二０遊藝場
    之員警甲○○亦到庭證稱扣案之電子秤是在該店二樓電器箱找到的，監聽時有聽
    到毒品藏在該處，有監聽譯文及電子秤一個扣案可資佐證，亦足證被告戊○○、
    丙○○確有販賣安非他命之犯行 (至於證人即警員丁○○雖證稱電子秤係在一女
    子之機車上搜到的，但自認實際詳情已記不清楚，是自以能明確記述當時現場情
    況之且有監聽譯文為證之證人甲○○證言為可取)。綜上所述，本件事證已甚明
    確，被告二人犯行應堪認定。
二、核被告二人販賣毒品安非他命，所為係犯毒品危害防制條例第四條第二項之販賣
    第二級毒品罪。被告二人間有犯意聯絡、行為分擔，均應論以共同正犯 (檢察官
    起訴意旨認被告丙○○係幫助販賣安非他命，非共同正犯云云，然查丙○○介紹
    他人向戊○○購買安非他命，並負責接聽購買人之電話以換取通緝期間躲藏戊○○店內及免費吸食安非他命之利益，業據丙○○於警訊及偵查中所自承，其所為
    顯已參與販賣構成要件之一部，且因此而得到財產上之利益，顯係有償行為，自
    應論以販賣安非他命之共同正犯，公訴人前述見解容有誤會，應予更正)。被告
    二人先後多次販賣安非他命犯行間，時間緊接，犯罪構成要件相同，顯均係基於
    概括之犯意反覆為之，應依連續犯之規定論以一罪並依法加重其刑。又被告戊○○前於民國八十五年間，因賭博罪經本院判處有期徒刑六月，於八十六年四月八
    日執行完畢，有本院全國前科紀錄表可按，其於有期徒刑執行完畢五年內，再犯
    有期徒刑以上之罪，為累犯，應遞加重其刑；再被告丙○○前於八十一年間，因
    犯麻藥罪，經本院判處有期徒刑六月，於八十二年二月十八日易科罰金執行完畢
    ，有本院全國前科紀錄表可按，其於有期徒刑執行完畢五年內，再犯本件有期徒
    刑以上之罪，為累犯，亦應遞加重其刑。末按被告二人非法持有安非他命之低度
    行為，已為其進而販賣之高度行為所吸收，不復另論。爰審酌被告二人貪圖營利
    販賣毒品，戕害他人身體健康甚鉅，對社會秩序損害非輕，犯罪後飾詞圖卸毫無
    悔意等一切情狀，量處如主文所示之刑，並諭知其中罰金如易服勞役之折算標準
    ，以資懲儆。
三、又扣案之電子秤一個為被告戊○○所有，係供被告犯罪所用之物，應依法宣告沒
    收。被告戊○○以一次六千元之代價，共販賣一次予庚○○ (其餘次數價金不詳
    )，業據證人己○○於警訊中證述明確，是被告販賣毒品所得至少應為現金六千
    元，為犯罪所得之財物，雖未扣案，然不能證明業已費失，併依毒品危害防治條
    例第十九條第一項之規定宣告沒收，如全部或一部不能沒收時，追徵其價額或以
    其財產抵償之。
據上論斷，應依刑事訴訟法第二百九十九條第一項前段，毒品危害防制條例第四條第
二項、第十九條第一項，刑法第十一條前段、第二十八條、第五十六條、第四十二條
第二項、第四十七條、第三十八條第一項第二款，罰金罰鍰提高標準條例第二條，判
決如主文。
本案經檢察官簡光昌到庭執行職務。
中    華    民    國      八十九      年      三      月      六      日
                                  臺灣臺南地方法院刑事第一庭
                                          法  官 石家禎
右正本證明與原本無異。
如不服本判決，應於判決送達後十日內，向本院提出上訴狀。
                                          書記官 葉東平
中    華    民    國      八十九      年      三      月      八      日
論罪法條
毒品危害防治條第四條第二項


司法院資訊處製作；財團法人民間司法改革基金會備份。
